【裁判字號】    98,抗,1526
【裁判日期】    981008
【裁判案由】    假扣押
【裁判全文】
臺灣高等法院民事裁定                  98年度抗字第1526號
抗  告  人  柏泓媒體股份有限公司
法定代理人  甲○○
上列抗告人與相對人銀煇科技有限公司間假扣押事件，對於中華
民國98年7月28日臺灣臺北地方法院98年度裁全字第4995號裁定
提起抗告，本院裁定如下：
    主      文
抗告駁回。
抗告費用由抗告人負擔。
    理      由
一、相對人於原法院聲請意旨略以：伊於民國（下同）96年1月
    31日承攬抗告人所發包之「台北市街道家具建置工程」，伊
    完成上開工程後，抗告人尚有新台幣（下同）147萬9,880元
    （含保留款）之工程款迄未給付，伊檢具發票向抗告人請款
    ，抗告人僅開立面額為22萬5,766元之支票，詎經提示後，
    仍遭退票，其顯有資金不足之問題，恐日後有不能強制執行
    或甚難執行之虞，伊願供擔保以代釋明，請求裁定准予假扣
    押等語。
二、原裁定准相對人以50萬元為抗告人供擔保後，得對抗告人之
    財產在147萬9,880元之範圍內為假扣押。抗告人如為相對人
    供擔保金147萬9,880元後，得免為或撤銷假扣押。
三、抗告意旨略以：相對人為本件假扣押之聲請，僅提出支票及
    退票理由單以為釋明，僅能釋明其對伊確有支票金錢請求權
    ，對於假扣押之原因，即有日後不能強制執行或甚難執行之
    虞，或應在外國為強制執行之原因，絲毫未予釋明，是相對
    人之聲請，尚不符假扣押之要件，應不予准許，爰求為廢棄
    原裁定等語。
四、按債權人就金錢請求或得易為金錢請求之請求，欲保全強制
    執行者，得聲請假扣押；假扣押非有日後不能強制執行或甚
    難執行之虞者，不得為之；請求及假扣押之原因，應釋明之
    ；前項釋明如有不足，而債權人陳明願供擔保或法院認為適
    當者，法院得定相當之擔保，命供擔保後為假扣押，民事訴
    訟法第522條第1項、第523條第1項及第526條第1項、第2項
    分別定有明文。是債權人聲請假扣押，應就其請求及假扣押
    之原因加以釋明；該項釋明如有不足，而債權人陳明願供擔
    保或法院認為適當者，法院得定相當之擔保，命供擔保後為
    假扣押（最高法院94年度台抗字第665號裁定意旨參照）。
五、經查，相對人主張抗告人積欠其工程款未付之事實，業據提
    出工程合約、報價單、發票等影本為證，堪認相對人就其所
    主張之請求已為相當之釋明。至就本件有假扣押之原因即對
    抗告人之財產有「日後不能強制執行或甚難執行之虞」情形
    ，亦已釋明：「抗告人支付部分工程款之支票，經提示遭退
    票，顯有資金不足之問題」等語，並提出支票及退票理由單
    影本為證。本院審酌抗告人未依約支付工程款，且退票理由
    單上之退票理由亦載明「存款不足及拒絕往來戶」，可見抗
    告人已無足夠償債能力，衡諸常情，相對人就抗告人財產日
    後求償恐將落空，而有日後不能強制執行或甚難執行之虞，
    確屬可能，足認相對人就假扣押之原因亦已為相當之釋明。
    縱其釋明尚難認為充足，惟其既陳明願供擔保，本院認足補
    釋明之欠缺，其請求應予准許。抗告人抗辯：相對人就假扣
    押之原因，絲毫未予釋明，自不足採。從而，原裁定命相對
    人供擔保後，准予就抗告人之財產為假扣押，核無不合。抗
    告意旨指摘原裁定不當，求予廢棄，為無理由，應予駁回。
據上論結，本件抗告為無理由，爰裁定如主文。
中    華    民    國    98    年    10    月    8     日
                  民事第三庭
                      審判長法  官  林敬修
                            法  官  張靜女
                            法  官  黃騰耀
正本係照原本作成。
不得再抗告。
中    華    民    國    98    年    10    月    8     日
                            書記官  李明昇

司法院資訊處製作；財團法人民間司法改革基金會備份。
